臺灣屏東地方法院刑事判決　　　　　　　 94年度訴字第994號
公　訴　人　臺灣屏東地方法院檢察署檢察官
被　　　告　甲○○
上列被告因違反毒品危害防制條例案件，經檢察官提起公訴（94
年度毒偵字第2086號）及移送併辦（94年度毒偵字第2334號），
茲因被告就被訴事實為有罪之陳述，經告知簡式審判程序意旨，
並聽取公訴人及被告之意見後，本院合議庭裁定由受命法官獨任
依簡式審判程序審理，判決如下：
    主  文
甲○○連續施用第一級毒品，處有期徒刑壹年。扣案海洛因壹小
包含包裝袋（驗後淨重零點零貳公克、空包裝袋重零點壹玖公克
）、沾黏海洛因成分之注射針筒壹支、夾鏈袋壹個沒收銷燬之。
    事  實
一、甲○○前因施用第一級毒品海洛因案件，經依本院93年度毒
    聲字第460 號裁定送觀察、勒戒後，因認無繼續施用毒品之
    傾向，於93年9 月23日釋放出所，竟不知悔改，於觀察勒戒
    執行完畢釋放後5 年內，復基於施用第一級毒品之概括犯意
    ，自94年6 月間某日起，至94年9 月6 日上午某時止，連續
    藉加水溶解以注射血管之方式，在其位於屏東縣萬巒鄉○○
    村○○路22號住處及屏東縣潮州鎮公園等處，施用第一級毒
    品海洛因多次。嗣為警先於94年8 月4 日下午3 時13分許，
    在其上開住處查獲，扣得沾黏海洛因成分之注射針筒1 支及
    夾鍊袋1 只；次於94年9 月8 日上午11時5 分許，在屏東縣
    萬巒鄉○○路附近查獲，扣得第一級毒品海洛因1 小包。其
    2 次經查獲時，分別經採尿送驗結果，均呈嗎啡、可待因雙
    重陽性反應。
二、案經屏東縣警察局內埔分局報告臺灣屏東地方法院檢察署檢
    察官偵查起訴及移送併辦。
    理  由
一、前揭連續施用第一級毒品海洛因之犯罪事實，業據被告甲○
    ○於本院審理時自承不諱，並有先後扣案之注射針筒1 支、
    夾鍊袋1 個及白色粉末1 小包，又其前揭時地為警查獲時，
    經採尿送臺灣檢驗科技股份有限公司以氣相層析質譜儀法（
    GC／MS）檢驗結果，亦均呈可待因、嗎啡陽性反應，有該公
    司94年8 月19日，編號KＺ000000000000號、94年9 月22日，
    編號KＺ000000000000號，濫用藥物尿液檢驗報告各1 份附卷
    供參；前開扣案白色粉末1 小包，經送法務部調查局鑑驗結
    果，為驗後淨重0.02公克（空包裝重0.19公克）之海洛因，
    有該局調科壹字第240003949 號鑑定通知書在卷可稽；扣案
    注射針筒1 支、夾鍊袋1 只，經本院囑託高雄醫學大學附設
    中和紀念醫院以氣相層析質譜儀法檢驗結果，均為海洛因成
    分沾黏，有該院94年11月8 日，編號9411－40、9411－41號
    檢驗報告附卷可按，均為鑑定機關本於專業知識及以精密儀
    器測試後所得之結論，自可憑信被告甲○○自白施用海洛因
    ，堪信與事實相符。
二、查被告甲○○前因施用毒品違反毒品危害防制條例案件，經
    依本院93年度毒聲字第460 號裁定送勒戒所執行觀察、勒戒
    ，嗣因認無繼續施用毒品之傾向，於93年9 月23日釋放出所
    ，有臺灣高等法院被告前案紀錄表、臺灣屏東地方法院檢察
    署刑案資料查註紀錄表、全國施用毒品案件紀錄表及受觀察
    勒戒人毒品及前科紀錄簡列表各1 份在卷可參，其5 年內再
    犯本件施用第一級毒品海洛因之犯罪事證已臻明確，應依法
    論科。
三、按海洛因為毒品危害防制條例第2 條第2 項第1 款規定之第
    一級毒品，除法律另有規定者外，不得持有、施用。核被告
    甲○○所為，係犯毒品危害防制條例第10條第1 項之施用第
    一級毒品罪。其施用前持有海洛因之低度行為，應為施用之
    高度行為所吸收，不另論罪。其先後多次施用海洛因之行為
    ，時間緊接，手法相同，並觸犯構成要件相同之罪，顯係基
    於概括犯意反覆為之，為連續犯，應以一罪論，並加重其刑
    。按檢察官就犯罪事實一部起訴者，其效力及於全部，刑事
    訴訟法第267 條定有明文。臺灣屏東地方法院檢察署94年度
    毒偵字第2334號移送併辦意旨所指被告甲○○自94年8 月3
    日某時起，至94年9 月6 日上午某時止，連續施用第一級毒
    品海洛因之犯罪事實，雖未在本件起訴意旨所載範圍內，然
    該部分與起訴事實有連續犯之裁判上一罪關係，為起訴效力
    所及，本院自得併予審究，附此敘明。爰審酌被告甲○○之
    年齡、品行、智識程度、犯罪手段、對法益侵害之程度。其
    為73年11月28日出生、具備高職畢業教育程度，現於屏東縣
    消防隊服替代役之人，為本件犯罪時年20歲，有年籍等資料
    在卷可參，正值華年，竟不知上進，方離師甫涉世未久即犯
    本件施用毒品犯行，對於社會秩序及其個人身心健康之影響
    非輕，並審酌其犯罪施用毒品之期間、次數，與其犯罪經查
    獲後，尚能坦認犯行，態度尚可等一切情狀，量處如主文所
    示之刑，以資儆懲。
四、扣案驗後淨重0.02公克之海洛因1 小包（空包裝袋重0.19公
    克）為查獲之毒品，其包裝袋依常情亦有毒品成分沾黏，難
    以析離，均應依毒品危害防制條例第18條第1 項前段規定，
    沒收銷燬之。扣案注射針筒1 支、夾鏈袋1 個為本件被告甲
    ○○施用毒品之工具，經檢驗結果，均有海洛因沾附其上，
    分離不易，應依前開規定沒收銷燬之。又未扣案而供被告甲
    ○○自前揭第一次遭查獲後，至94年9 月6 日上午某時最後
    一次施用海洛因犯罪使用之注射針筒1 支，據被告甲○○供
    稱已於前揭第二次查獲前丟棄，復無證據可認其尚存在，爰
    均不另為沒收之諭知。
據上論斷，應依刑事訴訟法第273 條之1 第1 項、第299 條第1
項前段，毒品危害防制條例第10條第1 項、第18條第1 項前段，
刑法第11條、第56條，判決如主文。
本案經檢察官鍾仁松到庭執行職務
中　　華　　民　　國　　94　　年　　11　　月　　30　　日
                      刑事第二庭　法　官　陳松檀
以上正本證明與原本無異。
如不服本判決應於收受本判決送達後10日內向本院提出上訴書狀
，其未敘述上訴理由者，並得於提起上訴後10日內向本院補提理
由書狀（均須按他造當事人之人數附繕本）「切勿逕送上級法院
」
中　　華　　民　　國　　94　　年　　12　　月　　 5　　日
                              　　書記官  魏慧夷
附錄本件判決引用之法條：
毒品危害防制條例第10條第1項
施用第一級毒品者，處6 月以上5 年以下有期徒刑。
